臺灣高雄地方法院刑事判決　　　　　　　95年度易字第2250號
公　訴　人　臺灣高雄地方法院檢察署檢察官
被　　　告　甲○○
選任辯護人　黃進祥律師
　　　　　　江順雄律師
　　　　　　黃建雄律師
上列被告因違反著作權法案件，經檢察官提起公訴（95年度偵字
第19309 號），被告於本院準備程序中為有罪陳述，經合議庭裁
定由受命法官依簡式審判程序獨任審理，本院判決如下：
    主  文
甲○○明知係侵害著作財產權之重製物為光碟而散布，處有期徒
刑陸月，如易科罰金，以新臺幣壹仟元折算壹日。緩刑貳年。扣
案之盜版光碟拾片、電腦主機（含內建燒錄機）壹台、信封袋肆
拾參個，均沒收。
    事  實
一、甲○○明知劇名「死神」卡通影片，為含鈺國際實業有限公
    司（下稱含鈺公司）享有著作權之著作物，非經含鈺公司同
    意或授權，不得擅自散布侵害該公司享有著作財產權之重製
    物或有其他侵害著作財產權之行為。竟未經含鈺公司簽約同
    意，基於散布侵害著作財產權重製光碟之犯意，於民國95年
    2 月上旬某日起，向不詳姓名年籍之人購入含鈺公司上開著
    作之盜版光碟後，在其高雄市○○區○○路152 巷25號住處
    ，以電腦上網至雅虎奇摩國際股份有限公司之拍賣網站，刊
    登拍賣上開影片DVD 光碟之廣告訊息（拍賣帳號：h30_home
    ），以其「h30_home@yahoo.com.tw 」（起訴書誤載為「h
    ＿30home@yahoo.com.tw 」）電子郵件地址供買家聯絡，並
    以其所有之郵局帳戶（帳號：0000000-0000000） 供買家匯
    款之用，以每片新台幣230 ～250 元不等之代價，散布販賣
    上開影片DVD 光碟片予不特定人多次。嗣含鈺公司上網瀏覽
    發現報警處理，警方於95年7 月19日14時30分許循線查獲，
    並自甲○○前開住所，扣得供犯罪所用之盜版「死神」DVD
    影音光碟片10片、電腦主機（含內建燒錄機）1 台、信封袋
    43 個及與本案犯行無關聯性之網路得標交易紀錄6 份。
二、案經含鈺公司告訴及內政部警政署保安警察第二總隊第一大
    隊第二中隊報請臺灣高雄地方法院檢察署檢察官偵查起訴。
    理  由
一、本件被告甲○○所犯係死刑、無期徒刑、最輕本刑為3 年以
    上有期徒刑以外之罪，其於準備程序中就被訴事實為有罪之
    陳述，經法官告知簡式審判程序之旨，並聽取公訴人、被告
    及辯護人之意見後，認為適宜由受命法官獨任進行簡式審判
    程序，依刑事訴訟法第273 條之1 第1 項規定，裁定由受命
    法官獨任進行審判程序，合先敘明。
二、上開事實業據被告甲○○於本院審理時供承不諱，核與證人
    即告訴人含鈺公司之代理人余震祺之證述大致相符，復有臺
    北市政府營利事業登記證影本、行政院新聞局錄影節目審查
    合格證明書影本、授權合約書影本、奇摩拍賣網站列印資料
    各1 份附卷可稽，以及盜版「死神」DVD 影音光碟片10 片
    、電腦主機1 台、信封袋43個等物扣案可證，足見被告自白
    核與事實相符，自堪採為論罪之依據，本案事證明確，自應
    依法論科。
三、論罪、科刑：
  (一)核被告甲○○所為，係犯著作權法第91條之1 第3 項、第2
    項之明知係侵害著作財產權之光碟重製物而散布罪。又被告
    意圖散布而持有光碟重製物，為其散布行為所吸收，不另論
    罪。
  (二)被告自95年2 月上旬起至同年7 月19日14時30分止，基於一
    個意思決定，預定複數之散布仿冒光碟行為反覆實施，並侵
    害同一法益，無論在刑法修法前、後，被告行為僅能論以包
    括一罪，並應以最後行為時之法律處斷，故本件不生新舊法
    比較之問題。檢察官以被告前後多次散布重製光碟犯行，應
    依修正前刑法第56條連續犯之規定，尚有未合，併予指明。
  (三)爰審酌被告因一時失慮，致未能尊重他人著作財產權而罹犯
    本罪，使告訴人受有損害，實屬不該，惟本院審酌被告犯後
    態度尚可，先前亦無前科紀錄，素行良好，有臺灣高等法院
    被告前案紀錄表1 份在卷可佐，且其所持有並交付之盜版光
    碟數量非鉅，亦與告訴人含鈺公司達成和解等一切情狀，量
    處如主文所示之刑，並審酌本案犯罪情節、被告之資力及智
    識程度，諭知以新臺幣1 千元折算1 日之易科罰金折算標準
    。又被告前未曾受有期徒刑以上刑之宣告，有前開臺灣高等
    法院被告前案紀錄表1 份在卷可按，其因一時失慮偶罹刑典
    ，犯後已知錯悔悟，並已與告訴人含鈺公司達成和解，已如
    前述，復經告訴人之代理人李家慶當庭請求本院得諭知被告
    緩刑（見本院卷第53頁），是本院認經此偵、審程式及刑之
    宣告，當知所警惕，信無再犯之虞，本院認所宣告之刑以暫
    不執行為適當，爰依刑法第74條第1 項第1 款規定併諭知緩
    刑2 年。
  (四)扣案之盜版光碟10片、電腦主機（含內建燒錄機）1 台及信
    封袋43個，係被告供犯罪所用之物，應依著作權法第98條但
    書規定沒收之。至扣案之網路得標交易紀錄6 份，僅係交易
    過程之列印資料，非供被告散布光碟犯罪所用之物，爰不宣
    告沒收。
據上論斷，應依刑事訴訟法第273 之1 第1 項、第299 條第1 項
前段，著作權法第91條之1 第2 項、第3 項、第98條但書，第11
條、刑法第41條第1 項前段、第74條第1 項第1 款，判決如主文
。
本案經檢察官周天畏到庭執行職務。
中　　華　　民　　國　　96　　年　　3　　月　　16　　 日
                  刑事第十庭    法　官  楊淑珍
以上正本證明與原本無異。
如不服本判決，應於判決送達後10日內，向本院提出上訴狀。
中　　華　　民　　國　　96　　年　　3　　月　　16　　 日
                                書記官  林秀敏
附錄本案論罪法條：
著作權法第91條之1
擅自以移轉所有權之方法散布著作原件或其重製物而侵害他人之
著作財產權者，處3年以下有期徒刑、拘役，或科或併科新臺幣
五十萬元以下罰金。
明知係侵害著作財產權之重製物而散布或意圖散布而公開陳列或
持有者，處3年以下有期徒刑，得併科新臺幣7萬元以上75萬元以
下罰金。
犯前項之罪，其重製物為光碟者，處6月以上3年以下有期徒刑，
得併科新臺幣20萬元以上2百萬元以下罰金。但違反第87條第4款
規定輸入之光碟，不在此限。
